臺灣臺南地方法院刑事判決
　　自　訴　人　乙○○
　　擔當自訴人　臺灣臺南地方法院檢察署檢察官
　　被　　　告　丙○○
　　被　　　告　甲○○
右列被告因瀆職等案件，經自訴人提起自訴，本院判決如左：
    主  文
丙○○、甲○○均無罪。
    理  由
一、按告訴或請求乃論之罪，自訴人經合法傳喚，無正當理由不到庭或到庭不為陳述
    者，以撤回自訴論。其非告訴或非請求乃論之罪，得不待其陳述而為判決。前項
    情形，法院認為有必要者，得通知檢察官擔當訴訟。刑事訴訟法第三百三十一條
    第一項、第二項分別定有明文。本件自訴人於九十一年十一月二十九日接獲本院
    應於九十一年十二月九日上午九時五十分到庭審理之傳票，有送達證書一紙在卷
    可稽，惟自訴人無正當理由未到庭，本院爰依前開規定通知檢察官擔當自訴，合
    先敘明。
二、自訴意旨略以：被告丙○○（警員臂章五一一六號）、甲○○（警員臂章五一三
    六號）係警員，於民國九十一年六月十日十六時三十分許，在台南市○○路西華
    郵局，自訴人前往辦理存摺遺失之際，以自訴人係通緝犯為由，用警局巡邏車帶
    返台南市警察局第五分局北門派出所，因認被告二人涉有刑法第三百零二條、第
    一百三十四條罪云云。
三、訊據被告丙○○、甲○○均堅詞否認有利用職務上之權利、機會、方法，妨害自
    訴人行動自由之犯行，被告丙○○辯稱：當天伊巡邏派崗到西華郵局，因自訴人
    乙○○在該郵局存簿儲金帳戶出現「警示帳號」，經分局通報而進郵局處理，才
    請自訴人去派出所調查，無妨害自由等語。被告甲○○則辯稱：伊於九十年九月
    三日至九十一年六月二十四日，在台灣警察專科學校就學，沒有自訴人自訴之妨
    害自由等詞。
四、按犯罪事實應依證據認定之，無證據不得推定其犯罪事實；又條不能證明被告犯
    罪者，應諭知無罪之判決，刑事訴訟法第一百五十四條、第三百零一條第一項分
    別定有明文。經查：
    (一)按刑法第三百零二條第一項之罪，係指剝奪人之行動自由出於非法方法者而
        言。如係有偵查犯罪職務之公務員，將犯罪嫌疑人，帶案訊問，則為職權上
        正當之行為，自不成立犯罪。最高法院二十六年上字第二八二九號著有判例
        可參。又司法警察，應受檢察官及司法警察官之命令，偵查犯罪，司法警察
        知有犯罪嫌疑者，應即開始調查，並將調查之情形報告該管檢察官及司法警
        察官，刑事訴訟法第二百三十一條第一項、第二項亦有明文。自訴人在台南
        西華郵局第00000000000000號帳戶，因案外人賴進財詐欺案
        ，經台中縣警察局務峰分局以九十一年五月二十日霧警刑字第０九一００六
        七八四００號聲請該郵局設定為警示帳戶，停止存、提、匯款。而自訴人於
        九十一年六月十日十四時許，至該郵局就該帳戶辦理補存簿及印章，該郵局
        職員乃報警處理，業據證人王金龍警訊證明，並提出前開霧峰分局函附在卷
        。又被告丙○○係台南市警察局第五分局警員，因該分局接獲台南市西華郵
        局報案，指稱遭警察機關通報停止交易之人頭帳戶代號為六五八五號之乙○○到該局申辦帳戶，乃派員將林某請回暸解，後因無法得知林某有不法，乃
        請林某離去，亦經該分局九十一年九月十九日南市警五刑字第九一０六四一
        四號函明，並附工作紀錄表一份可稽。核與被告丙○○所辯前情相符。則被
        告丙○○依所屬分局之通報調查犯罪，乃本於職務上之行為，其請自訴人去
        派出所帶案調查，確有必要，亦合乎法令，無何犯罪情事可言。
    (二)又被告甲○○之警員臂章為五一三六號，有台南市警察局第五分局北門派出
        所九十一年七月一日呈報單可考。被告甲○○自九十年九月三日起至九十一
        年六月二十五日止，就讀台灣警察專科學校專科警員班進修學生組，亦有該
        校九十一年九月二十四日警專教字第０九一０００四０二二號函在卷可考。
        則自訴人所指之九十一年六月十日，被告應在警專受訓，未參加自訴人郵局
        帳戶出現警示訊號之調查可認。
    (三)綜上所述，本件並無任何積極證據足以證明被告二人有何利用務妨害自由之
        犯行，應認不能證明其犯罪，依法即應為被告無罪判決之諭知。
據上論斷，應依刑事訴訟法三百四十三條、第三百三十一條第一項、第二項、第三百
零一條第一項，判決如主文。
中      華      民      國      九十一      年    十二    月  二十三    日
                                  臺灣臺南地方法院刑事第五庭
              法  官  蘇  清  水
右正本證明與原本無異。
如不服本判決，應於判決送達後十日內，向本院提出上訴狀。
                                          書記官  陳  信  良
中      華      民      國      九十一      年    十二    月  二十三    日
